臺灣新竹地方法院民事判決　　　　　　　　　　　　　九十二年度家訴字第四六號
　　原　　　告　丙○○
　　　　　　　　甲○○
　　被　　　告　乙○○
右當事人間請求確認親子關係不存在事件，於民國九十三年六月十八日言詞辯論終結
，本院判決如左：
    主      文
確認原告丙○○、甲○○與被告乙○○間之親子關係不存在。
訴訟費用由被告負擔。
    事實及理由
壹、原告起訴主張：被告乙○○於民國五十五年五月十二月向臺北市文山區戶政事務
    所以偽造文書之方式，偽稱原告丙○○、甲○○二人為其婚生子女而加以認領，
    使不知情之
    確性，原告與被告並沒有血緣關係，經原告繳納ＤＮＡ鑑定費用，被告仍不願去
    作鑑定，爰請求確認原告丙○○、甲○○與被告間親子關係不存在等語。
貳、被告則以：原告二人不是伊生的。伊沒有錢，伊未去長庚醫院。原告是因為伊有
    債務，所以才要與伊脫離關係。不知道原告是何人所生的，是五十幾年才與原告
    之母在一起，後來才知道原告之母有生小孩，伊堅持不願接受鑑定等語資為抗辯
    。
、得心證之理由：
一、按確認法律關係之訴，非原告有即受確認判決之法律上利益者，不得提起之；確
    認證書真偽或為法律關係基礎事實存否之訴，亦同，民事訴訟法第二百四十七條
    第一項定有明文。又縱使當事人間就身分關係之存否並不爭執，惟如有辦理
    上之登記，使身分關係明確之必要時，亦非不得認為有確認之利益，蓋親子關係
    攸關父母子女間之扶養、繼承等權利義務甚鉅，如因
    之登記，致父母、子女間於私法上之身分關係未明確而有不安之狀態存在，且此
    種不安之狀態得以確認判決除去者，即應認原告有即受確認判決之法律上利益。
　　查本件原告丙○○、甲○○主張被告乙○○於五十五年五月十二日，向戶政事務
    所為不實之認領，使原告二人
    必要，揆諸上揭說明，原告二人有訴請確認其與被告間親子關係不存在之法律上
    利益。
二、經查，原告二人主張與被告親子關係不存在乙節，業經證人即原告二人之母范陳
    金子到庭證述：「被告說原告不是他的小孩，原告本來就不是被告所生，原告二
    人好像是一位姓江的男生所生。」等語在卷可稽（見本院九十三年六月十八日言
    詞辯論筆錄）。另本院就原告請求作ＤＮＡ鑑定一節，亦於九十三年一月五日言
    詞辯論期日當庭命兩造至財團法人長庚醫院（下稱長庚醫院）接受血緣鑑定，復
    經本院囑託該院代為勘驗鑑定，嗣經長庚醫院安排於九十三年二月十七日下午二
    時至長庚醫院林口分院醫學大樓一樓臨床病理科抽血檢驗室，接受醫務人員抽血
    勘驗鑑定與原告間有無親子血緣關係，詎被告並未於該日到場，亦經該院於九十
    三年二月二十日函覆以：因當事人乙○○未到院，故無法進行親子鑑定等語，此
    有長庚醫院（林口）分院（九三）長庚法字第○○九五號函附卷可按，而被告亦
    未提出有何無法接受勘驗鑑定命令之正當事由，供本院斟酌。則依民事訴訟法第
    三百六十七條、第三百四十五條規定，原告關於兩造不具血緣關係之主張及依該
    勘驗鑑定應證之事實，自堪信為真實。再者，原告丙○○係四十五年七月十三日
    出生、甲○○係四十八年十一月一日出生，被告係於五十一年七月十四日與范陳
    金子結婚及被告於五十五年五月十二日認領原告二人之事實，有
    核與被告陳述不知道原告是何人生的，伊是五十幾年才與原告之母在一起，後來
    才知道原告之母有生小孩之情節相符，亦徵原告二人與被告間之親子關係顯然並
    不存在。從而，原告訴請確認其與被告間之親子關係不存在，核無不合，自應准
    許。
肆、訴訟費用之依據：民事訴訟法第七十八條，判決如主文。
中　　　華　　　民　　　國　　九十三　　年　　　七　　　月　　十二　　  日
                                  臺灣新竹地方法院家事法庭
　　　　　　　　　　　　　　　　　　　法　　官　許翠玲
右正本證明與原本無異。
如對本判決上訴，須於判決送達廿日內向本院提出上訴狀。
                                      法院書記官  陳宏城
中　　　華　　　民　　　國　　九十三　　年　　　七　　　月　　十二　　  日
